臺灣高雄地方法院民事裁定　　　　　　 96年度審聲字第549號
聲　請　人　乙○○
相　對　人　華開租賃股份有限公司
法定代理人　甲○○
上列當事人間聲請停止強制執行事件，本院裁定如下：
    主    文
聲請人供擔保新台幣貳佰陸拾萬元後，本院民國九十六年度執字
第二五三八六號強制執行事件之執行程序，於本院民國九十六年
度補字第七四五號（含嗣後改分之訴訟事件）塗銷抵押權設定登
記等事件判決確定前應暫予停止執行。
    理    由
一、按有提起異議之訴時，法院因必要情形或依聲請定相當並確
    實之擔保，得為停止強制執行之裁定，強制執行法第18條第
    2 項定有明文。又強制執行法第14條第2 項規定，執行名義
    無確定判決同一之效力者，於執行名義成立前，如有債權不
    成立或消滅或妨礙債權人請求之事由發生，債務人亦得於強
    制執行程序終結前提起異議之訴。另依大法官會議釋字第18
    2 號解釋意旨，對於許可拍賣抵押物之裁定提起抗告時，亦
    得依強制執行法第18條之規定聲請停止執行。再者，法院依
    強制執行法第18條第2 項定擔保金額而為准許停止強制執行
    之裁定者，該項擔保係備供債權人因停止執行所受損害之賠
    償，其數額應依標的物停止執行後，債權人未能即時受償或
    利用該標的所受之損害額，或因另供擔保強制執行所受之損
    害額定之，非以標的物之價值或其債權額為依據，有最高法
    院86年度台抗字第442 號裁定意旨可供參酌。
二、本件聲請意旨略以：本院96年度執字第25386 號強制執行事
    件，相對人所據以聲請強制執行之執行名義為本院91年度拍
    字第5840號拍賣抵押物之裁定，而相對人於該裁定所稱之抵
    押債權新台幣（下同）2,500 萬元並不存在，伊已提起確認
    抵押債權不存在及塗銷抵押權等訴訟以資救濟，爰聲請准予
    供擔保停止執行等語。經本院審核其所提出之本院96年度補
    字第745 號塗銷抵押權設定登記等卷所附之起訴狀並相關證
    物後，認聲請人提起之本件訴訟已兼具有強制執行法第14條
    債務人異議之訴之性質，況若對准許拍賣抵押物之裁定為抗
    告時已得聲請停止執行，則就該抵押債權是否存在及抵押權
    得否塗銷等具實體爭議為訴訟時，依舉重明輕之原則，亦應
    得准為停止執行，始為衡平。故聲請人之聲請停止執行，即
    符合上開條文規定之要件，自應予以准許。
三、經查，本件聲請人所稱之系爭土地，其公告現值經核算結果
    為1,719,0750元，並經本院據以核定兩造間本院96年度補字
    第745 號塗銷抵押權設定登記等事件之訴訟標的價額。而相
    對人就本件執行事件所主張之債權額為2,500 萬元，亦有其
    強制執行聲請狀附上開補字卷可稽。則如停止執行致系爭土
    地無法進行拍賣，相對人即不能及時由該拍賣價金受償。故
    本院認本件停止執行擔保金之酌定，自應以系爭土地之公告
    現值為計算相對人所受損害之基準。而就一般情形而言，此
    項金錢債權無法利用之損失，應係指法定遲延利息之損失。
    再參酌本件塗銷抵押權設立登記等事件之主要爭執在於系爭
    抵押債權是否存在，且屬得上訴至第三審之事件，但依其爭
    執之難易程度觀之，其訴訟期間應可評估不超過4 年。再斟
    酌本件尚未經拍賣，若不停止執行而至得受分配期間亦約有
    1 年左右，則相對人所受之上開損害性質及內容，本院認應
    以3 年期間之法定遲延利息額即260 萬元為相當（計算式：
    17,190,750 ×0. 05×3 ＝2,578,613 ；本院略增為260 萬
    元），爰酌定為本件之擔保金額。
四、依強制執行法第18條第2項，裁定如主文。
中　　華　　民　　國　　96　　年　　7 　　月　　9 　　日
                            民事第八庭
                                法　官　林紀元
為正本係照原本作成。
如對本裁定抗告須於裁定送達後10日內向本院提出抗告狀，並繳
納裁判費新台幣1,000元。
中　　華　　民　　國　　96　　年　　7 　　月　　9 　　日
                                書記官　蔡靜雯
